臺灣臺中地方法院刑事判決
111年度訴字第1217號
公  訴  人  臺灣臺中地方檢察署檢察官
被      告  楊學文



指定辯護人  本院公設辯護人賴忠杰  
上列被告因毒品危害防制條例案件，經檢察官提起公訴（111年
度偵字第19255號、111年度偵字第21834號），本院判決如下：
    主    文
楊學文犯如附表一所示之罪，各處如附表一主文欄所示之刑。應
執行有期徒刑陸年。
扣案如附表二編號1所示之物，沒收銷燬之；扣案如附表二編號2
至4所示之物，均沒收；未扣案之犯罪所得新臺幣伍仟伍佰元沒
收，於全部或一部不能沒收或不宜執行沒收時，追徵其價額。
    犯罪事實
一、楊學文明知甲基安非他命為毒品危害防制條例第2條第2項第
    2款公告列管之第二級毒品，依法不得非法販賣、持有，竟
    基於販賣第二級毒品甲基安非他命以營利之犯意，分別為下
    列犯行：
  ㈠楊學文因先前在UT聊天室網站內，以暱稱文字方式顯示自己
    為「執商」（按：「執」為甲基安非他命之典型暗語，「執
    商優私」意指其為執商，優質，私訊），江俊忠見狀，乃與
    之互加為Line通訊軟體好友。楊學文於民國111年4月20日11
    時12分許起，以Line通訊軟體（暱稱為「君—（飾品批發歡
    迎廠商接洽）」）向江俊忠傳訊稱：「兄弟新魚進港，1$8
    有了（按：指1錢即3.5公克販售新臺幣＜下同＞8000元）」等
    語，江俊忠回稱：「我明天再去找你，幫我留3」、「沒什
    麼精神開車」等語，楊學文並於同日20時4分許回稱：「你
    等我，我去」等語。嗣楊學文於同日21時55分許，在臺中市
    ○○區○○路0段000○00號「萊爾富便利商店臺中中都店」前，
    以3,000元之價格，販售並交付甲基安非他命1包（重量約1
    公克）與江俊忠，並當場收取江俊忠交付之3,000元價金，
    而完成交易。
  ㈡楊學文復於111年4月26日6時32分許起，以上開Line通訊軟體
    傳訊向江俊忠詢問：「好魚有要找嗎？」、「我可過去」等
    語，江俊忠回稱：「你有缺現金嗎？沒的話給我差五，我下
    星期四匯給你」等語，楊學文回稱：「至少給2500，可以嗎
    」等語。嗣楊學文於111年4月26日19時1分許，在其所駕駛
    、停放在臺中市西屯區市○○○路000號「天韻汽車旅館」附近
    路旁之車牌號碼000-0000號自用小客車內，以5,000元之價
    格，販售並交付甲基安他命1包（重量約半錢即1.75公克）
    與江俊忠，並當場向江俊忠先收取2,500元之價金，其餘2,5
    00元之價金則先行賒欠，而完成交易。
  ㈢楊學文自111年4月25日晚間起，在「UT聊天室中部人聊天室
    」網站內，將暱稱取名為「執商優私」，並張貼「可找」之
    文字，而以此方式向聊天室內之不特定人公開散布販售甲基
    安非他命之訊息以牟利。經警方從事網路巡邏時發現上揭販
    毒廣告，研判該帳號使用人有公開販售甲基安非他命之意思
    ，乃傳訊向對方詢問：「怎麼算」等語，楊學文回訊：「1$
    8500（按：指1錢即3.5公克甲基安非他命8,500元）」等語
    ；嗣雙方互加為Line通訊軟體好友進一步聯絡交易事宜（楊
    學文之Line通訊軟體暱稱為「君—（飾品批發歡迎廠商接洽
    ）」後，相約於111年4月27日16時12分許，在臺中市○○區○○
    路000○0號「三光停車場」旁進行毒品交易，楊學文乃駕駛
    車牌號碼000-0000號自用小客車前往，在上揭時、地於該車
    內交付甲基安非他命1包（重量約1錢）與喬裝買家之警察，
    並收取價金8,500元（業經警方取回）後，旋遭員警表明身
    分當場逮捕，因而未遂，且扣得如附表二所示之物。
二、案經臺灣臺中地方檢察署檢察官指揮彰化縣警察局刑事警察
    大隊報告臺灣臺中地方檢察署檢察官偵查起訴。
    理    由
一、證據能力之說明：
　  按被告以外之人於審判外之言詞或書面陳述，除法律有規定
    者外，不得作為證據，刑事訴訟法第159條固定有明文，惟
    被告以外之人於審判外之陳述，雖不符同法第159條之1至之
    4規定，而經當事人於審判程序同意作為證據，法院審酌該
    言詞陳述或書面陳述作成時之情況，認為適當者，亦得為證
    據；又當事人、代理人或辯護人於法院調查證據時，知有第
    159條第1項不得為證據之情形，而未於言詞辯論終結前聲明
    異議者，視為有前項之同意，同法第159條之5亦定有明文。
    其立法意旨在於傳聞證據未經當事人之反對詰問予以核實，
    原則上先予排除，惟若當事人已放棄詰問或未聲明異議，基
    於證據資料愈豐富，愈有助於真實發現之理念，且強化言詞
    辯論原則，法院自可承認該傳聞證據例外擁有證據能力。經
    查，本案判決所引用之供述證據（含言詞及書面陳述），被
    告楊學文及其辯護人於本院準備程序時均表示同意有證據能
    力等語（見本院卷第91頁），且檢察官、被告及其辯護人於
    本院審理中調查證據時，亦均未於言詞辯論終結前聲明異議
    （見本院卷第211至215頁），又本院審認上開證據作成時之
    情況，應無違法取證或不當情事，與本案待證事實間復具有
    相當之關聯性，以之作為證據應屬適當，依刑事訴訟法第15
    9條之5規定，自有證據能力。
二、認定犯罪事實所憑之證據及理由：
　㈠上開犯罪事實，業據被告分別於警詢、偵查、本院訊問、準
    備程序及審理時均坦承不諱（見111年度偵字第19255號卷【
    下稱111偵19255卷】第36至43、151至155頁，111年度偵字
    第21834號卷【下稱111偵21834卷】第37至41、303至306頁
    ，本院111年度聲羈字第239號卷第22至24頁，本院卷第38、
    217頁），核與證人江俊忠於警詢、偵查中之證述均大致相
    符（見111偵21834卷第49至56、219至221頁），並111年4月
    28日員警職務報告（見111偵19255卷第27頁）、111年4月27
    日被告與警方之UT聊天室對話（見111偵19255卷第65至69頁
    ）、被告LineID及暱稱頁面（見111偵19255卷第71頁）、被
    告與警方間Line通訊軟體訊息翻拍照片【含比對資料】（見
    111偵19255卷第73至95頁）、員警購毒現金影本（見111偵1
    9255卷第97至99頁）、同意書（見111偵19255卷第101至105
    頁）、彰化縣警察局刑警大隊搜索扣押筆錄、扣押物品目錄
    表（見111偵19255卷第107至111頁）、搜索現場及扣案物品
    照片（見111偵19255卷第115至125頁）、衛生福利部草屯療
    養院111年5月27日草療鑑字第1110500263號鑑驗書（見111
    偵19255卷第193頁）、擷取報告【被告與證人江俊忠間之對
    話紀錄】（見111偵21834卷第173至189頁）、111年4月26日
    天韻汽車旅館及附近路口監視器錄影畫面翻拍照片（見111
    偵21834卷第191至201頁）、臺灣臺中地方檢察署鑑定許可
    書、彰化縣警察局委託檢驗尿液代號與真實姓名對照表、去
    氧核醣核酸條例以外案件接受尿液採樣同意書【證人江俊忠
    】（見111偵21834卷第203至207頁）、衛生福利部草屯療養
    院111年6月9日草療鑑字第1110600054號鑑驗書（見本院卷
    第71頁）、扣押毒品照片（見本院卷第73頁）等資料在卷可
    證，復有扣案如附表二編號1至4所示之物可佐，足認被告上
    開任意性自白核均與事實相符，均堪採信。
　㈡被告於本院訊問時供稱：伊販賣毒品賣3,000元可以賺1,000
    元，賣5,000元的話，可以賺2,000元等語（見本院卷第38頁
    ）。足徵被告就本案各次販賣第二級毒品甲基安非他命之犯
    行，確均有從中賺取價差而牟利之意圖，主觀上確實均係基
    於意圖營利而為販賣毒品之犯意無訛。
　㈢刑事偵查技術上所謂之「釣魚偵查」，係指對於原已犯罪或
    具有犯罪故意之人，以設計引誘之方式，使其暴露犯罪事證
    ，而加以逮捕或偵辦而言，此純屬偵查犯罪技巧之範疇，並
    未違反憲法對於基本人權之保障，且於公共利益之維護有其
    必要性存在。又「釣魚」之情形，因毒品買者為協助警察辦
    案佯稱購買，而將販賣者誘出以求人贓俱獲，因其無實際買
    受之真意，且在警察監視之下伺機逮捕，事實上亦不能真正
    完成買賣，則該次行為，僅能論以販賣未遂（最高法院100
    年度台上字第4498號判決參照）。觀諸本案如犯罪事實欄一
    ㈢所示部分，係由被告先在「UT聊天室中部人聊天室」網站
    內，向不特定人暗示兜售甲基安非他命之訊息，經員警實施
    誘捕偵查，且喬裝為買家與其聯繫，進而以LINE通訊軟體約
    定向被告購買甲基安非他命之價格及數量後，再於犯罪事實
    欄一㈢所示時點，依約前往交易地點，佯與前往現場之被告
    進行毒品交易而當場查獲，並扣得被告持往交易之毒品等情
    ，足認如犯罪事實欄一㈢所示部分，被告原本即具有意圖營
    利而販賣第二級毒品甲基安非他命之犯意甚顯，僅因喬裝買
    家之員警並無買受毒品之真意，實際上未能完成毒品交易而
    未遂。
　㈣綜上所述，被告如犯罪事實欄一㈠、㈡所示之販賣第二級毒品
    甲基安非他命及如犯罪事實欄一㈢所示之販賣第二級毒品甲
    基安非他命未遂等犯行均事證明確，均堪認定，俱應依法論
    科。
三、論罪科刑：
  ㈠核被告就犯罪事實欄一㈠、㈡所為，均係犯毒品危害防制條例
    第4條第2項之販賣第二級毒品罪，共2罪；就犯罪事實欄一㈢
    所為，係犯毒品危害防制條例第4條第6項、第2項之販賣第
    二級毒品未遂罪，1罪。被告於前述各次販賣第二級毒品甲
    基安非他命（既、未遂），而分別持有第二級毒品甲基安非
    他命之低度行為，應為販賣第二級毒品之高度行為所吸收，
    均不另論罪。
　㈡被告所犯上開3罪，犯意各別，行為互殊，應予分論併罰。
　㈢刑之加重、減輕部分：
　1.累犯部分：
　　被告前因詐欺案件，經本院以104年度訴字第226號刑事判決
    判處應執行有期徒刑3年，迭經臺灣高等法院臺中分院以106
    年度上訴字第519號刑事判決、最高法院以107年度台上字第
    1295號刑事判決駁回上訴而確定，於110年2月2日因縮短刑
    期假釋出監，假釋後交付保護管束，於111年3月3日保護管
    束期滿假釋未經撤銷視為執行完畢乙節，業據公訴人提出臺
    灣高等法院臺中分院以106年度上訴字第519號刑事判決、本
    院110年度聲字第288號假釋付保護管束裁定及內載有被告上
    開前科紀錄之被告之刑案資料查註紀錄表、矯正簡表、臺灣
    高等法院被告前案紀錄表各1份為證（見111偵19255卷第159
    至176、195至231頁，本院卷第22至24頁），且被告於本院
    審理時表示對於上開前科紀錄沒有意見，不爭執有於111年3
    月3日執行完畢之事實（見本院卷第218頁），是被告受上開
    徒刑之執行完畢後，5年以內故意再犯本案有期徒刑以上之
    各罪，皆為累犯；公訴人另說明被告前案與本案均係以犯罪
    方式賺錢營利，犯罪動機類似；且於前案詐欺案件執行完畢
    後不到2個月，即馬上犯下本案多起販毒犯行，亦顯見被告
    並不會因為犯罪遭查獲、判刑並實際入監服刑數年刑期，即
    心生警惕而停止以犯罪方式賺錢，卻於執行完畢後隨即再犯
    本案，足認被告刑罰適應力薄弱且有特別惡性，有加重其刑
    之必要，除本刑無期徒刑部分依法不得再加重者外，請均依
    刑法第47條第1項規定，加重其刑等語（見本院卷第218頁）
    ，本院審酌被告所犯前案與本案均係以犯罪方式牟取不法利
    益，犯罪動機類似；被告未能記取前案執行之教化，於前案
    詐欺案件執行完畢後未滿2月，旋即再犯本案多起販毒犯行
    ，其對於刑罰之反應力顯然薄弱，且有特別惡性，縱依刑法
    第47條第1項規定加重法定最低本刑，亦無罪刑不相當之情
    形，為兼顧社會防衛之效果，自均有加重其刑之必要，是除
    無期徒刑部分依法不得加重外，其餘部分則均應依刑法第47
    條第1項規定，加重其刑。
　2.就犯罪事實欄一㈢所示部分，被告雖已著手於販賣第二級毒
    品甲基安非他命行為之實行，惟因喬裝買家之員警自始並無
    購毒真意而未得逞，為未遂犯，爰依刑法第25條第2項規定
    ，就犯罪事實欄一㈢所示被告販賣第二級毒品未遂之犯行，
    減輕其刑。
　3.按毒品危害防制條例第17條第2項規定：「犯第4條至第8條
    之罪於偵查及審判中均自白者，減輕其刑。」查被告就犯罪
    事實欄一㈠、㈡、㈢所示販賣第二級毒品（既、未遂）等犯行
    ，於偵查及審理中均已自白，業如前述，應依毒品危害防制
    條例第17條第2項規定，各減輕其刑。
　4.再按毒品危害防制條例第17條第1項規定：犯第4條至第8  
    條、第10條或第11條之罪，供出毒品來源，因而查獲其他正
    犯或共犯者，減輕或免除其刑。其立法旨意在於鼓勵被告具
    體提供其毒品上游，擴大追查毒品來源，俾有效斷絕毒品之
    供給，以杜絕毒品泛濫，祇須被告願意供出毒品來源之上手
    ，因而查獲其他正犯或共犯者，即可邀減輕或免除其刑之寬
    典。惟所謂「供出毒品來源」，當係指犯該條例所定上開各
    罪之人，供出其所犯上開各罪該次犯行之毒品來源而言，亦
    即須所供出之毒品來源，與其被訴之各該違反毒品危害防制
    條例犯行有直接關聯者，始得適用上開規定減免其刑，並非
    漫無限制，是倘犯販賣毒品罪，自須供出本案所販賣毒品之
    來源，始足當之。而所稱「因而查獲」，則係指被告詳實供
    出毒品來源之具體事證，因而使有偵查（或調查）犯罪職權
    之公務員知悉而對之發動偵查（或調查），並因而查獲而言
    。因之，所謂「供出毒品來源，因而查獲」，必以被告所稱
    其本案所販賣之毒品來源，與嗣後查獲之其他正犯或共犯間
    具有關聯性，始稱充足，倘被告販賣毒品之犯罪時間，在時
    序上較早於該正犯或共犯供應毒品之時間，即令該正犯或共
    犯確因被告之供出而被查獲，仍不符上開應減輕或免刑之規
    定（最高法院103年度台上字第4519號、104年度台上字第91
    7號判決意旨參照）。經查：
  ⑴本院函詢檢警機關有無因被告之供述而查獲其毒品來源，經
    臺灣臺中地方檢察署以111年7月19日中檢永秋111偵19255字
    第1119078951號函覆略以：本案有因被告之供述查獲毒品上
    手李世偉於111年4月25日販賣半兩甲基安非他命予被告之犯
    罪事實。除此之外，並未查獲其他上游等語（見本院卷第14
    9頁），並隨函簡送李世偉之警詢、偵訊筆錄各1份（見本院
    卷151至172頁）。是依上開函覆資料可知，李世偉販賣第二
    級毒品甲基安非他命予被告之時間為111年4月25日，故本案
    被告就犯罪事實欄一㈡、㈢所示販賣第二級毒品（既、未遂）
    犯行，均應依毒品危害防制條例第17條第1項規定，各減輕
    其刑。
  ⑵而本案被告就犯罪事實欄一㈠所示販賣第二級毒品甲基安非他
    命犯行之時間為同年4月20日，在時序上較早於上開李世偉
    販賣毒品予被告之時間，是以，縱令李世偉確因被告之供出
    而被查獲上開販賣毒品之犯行，然依上開說明與實務見解，
    就此部分仍無從依毒品危害防制條例第17條第1項規定對被
    告減輕其刑，附此敘明。
　5.被告就如犯罪事實欄一㈠所示販賣第二級毒品犯行部分，有
    上開刑之加重及偵審自白之減輕事由，應依法先加後減之（
    法定刑為無期徒刑部分則僅予以減輕其刑）。另被告就如犯
    罪事實一㈡所示販賣第二級毒品犯行部分，有上開刑之加重
    及減輕事由（即論罪科刑欄㈢3、4⑴部分），應依法先加重後
    遞減輕之（法定刑為無期徒刑部分則僅予以遞減輕其刑）。
    被告就犯罪事實一㈢所示之販賣第二級毒品未遂犯行部分，
    有上開刑之加重及減輕事由（即論罪科刑欄㈢2、3、4⑴部分
    ），應依法先加重後遞減輕之（法定刑為無期徒刑部分則僅
    予以遞減輕其刑）。
　㈣爰審酌毒品對社會秩序及國民健康危害至深且鉅，嚴重影響
    社會治安，製造、運輸、販賣等行為情節尤重，更應嚴加非
    難，被告正值青壯，竟不思以正途獲取財物，其明知毒品對
    人體健康戕害甚鉅，為牟取利益，無視國家杜絕毒品犯罪之
    禁令，率爾販賣毒品予他人，肇生他人毒品之來源，戕害國
    民身心健康，並有滋生其他犯罪之可能；再衡以被告犯後尚
    能坦承犯行之態度，暨其自陳為高中肄業、入所前在家幫忙
    直播商品、月收入3萬元、家裡有阿公需要撫養之教育程度
    及家庭生活狀況（詳見本院卷第219頁）；再考以其本案犯
    罪動機、目的、手段、犯罪所生之危害、所獲利益及前科素
    行（累犯部分不重複評價）等一切情狀，分別量處如附表一
    主文欄所示之刑，復參酌本案3次犯罪時間間隔非久，且係
    販賣同一種毒品，各次犯罪手段類似，犯罪同質性較高，所
    犯數罪對法益侵害之加重效應堪認較低，本於罪責相當性之
    要求，在刑罰內、外部性界限範圍內，就本案整體犯罪之非
    難評價、各行為彼此間之偶發性、各行為所侵害法益之專屬
    性或同一性予以綜合判斷，暨斟酌被告犯罪行為之不法與罪
    責程度、對其施以矯正之必要性，且為適度反應罪之嚴重性
    及貫徹刑法公平正義之理念，定其應執行刑，以資懲儆。
四、沒收部分：
　㈠扣案如附表二編號1所示之晶體1包，經送請衛生福利部草屯
    療養院鑑定結果，檢出第二級毒品甲基安非他命成分，有衛
    生福利部草屯療養院111年6月9日草療鑑字第1110600054號
    鑑驗書在卷可參（見本院卷第61頁），為被告如犯罪事實欄
    一㈢所示販賣與員警之毒品，業據被告於本院準備程序時供
    承明確（見本院卷第88頁），應依毒品危害防制條例第18條
    第1項前段規定，宣告沒收銷燬之；又用以包裹上開毒品之
    包裝袋，因與其內之毒品顯難析離，自應併予沒收銷燬之；
    至於鑑驗耗用之部分，因已滅失而不復存在，故不另為沒收
    銷燬之諭知。
　㈡按犯毒品危害防制條例第4條之罪者，其供犯罪所用之物，不
    問屬於犯罪行為人與否，均沒收之，同條例第19條第1項定
    有明文。查扣案如附表二編號2所示行動電話1支，係被告所
    有，且供作本案各次販賣毒品聯絡使用乙節，業經被告於本
    院訊問及準備程序時所陳明（見本院卷第38、88頁），並有
    被告上開扣案行動電話內與員警行動電話內之LINE對話紀錄
    比對照片、及與證人江俊忠間之LINE對話紀錄擷取報告在卷
    可佐（見111偵19255卷第89至95頁，111偵21834卷第173至1
    89頁），是該扣案之行動電話，為供被告犯本案各次販賣第
    二級毒品（既、未遂）罪所用之物，應依毒品危害防制條例
    第19條第1項規定，不問屬於犯罪行為人與否，宣告沒收。
　㈢另扣案如附表二編號3、4所示電子磅秤1臺及夾鏈袋1包，均
    為被告所有，供其秤量販賣毒品重量、分裝販賣毒品所用之
    物等情，亦據被告於本院準備程序時供承在卷（見本院卷第
    88頁），是該扣案電子磅秤1臺及夾鏈袋1包，均為供被告犯
    本案各次販賣第二級毒品罪所用之物，應依毒品危害防制條
    例第19條第1項規定，不問屬於犯罪行為人與否，均宣告沒
    收。
　㈣按犯罪所得，屬於犯罪行為人者，沒收之，於全部或一部不
    能沒收或不宜執行沒收時，追徵其價額，刑法第38條之1第1
    項前段、第3項定有明文。被告如犯罪事實欄一㈠、㈡所示販
    賣第二級毒品甲基安非他命與證人江俊忠所得金額各為3,00
    0元、2,500元，共計5,500元【計算式：3,000＋2,500＝19,00
    0】，均為被告販賣毒品所得之財物，雖未扣案，仍應依刑
    法第38條之1第1項前段、第3項之規定宣告沒收，於全部或
    一部不能沒收或不宜執行沒收時，追徵其價額。
　㈤至於本案扣案如附表二編號5至8所示之物，業據被告於警詢
    及本院準備程序時供稱：扣案如附表二編號5、6所示毒品都
    是伊自己要施用的；如附表二編號7所示吸食器是伊施用毒
    品使用；如附表二編號8所示行動電話是伊上網玩遊戲使用
    ；如附表二編號9所示行動電話是綽號「九孔」之男性友人
    寄放在伊這邊，上開物品均與販賣毒品無關等語（見111偵1
    9255卷第37至38頁，本院卷第88頁），且尚乏證據證明被告
    有以上開扣案物供本案販賣甲基安非他命時使用，均無從認
    定與本案有關，自無從為沒收之諭知，併此敘明。
據上論斷，應依刑事訴訟法第299條第1項前段，毒品危害防制條
例第4條第2項、第6項、第17條第1項、第2項、第18條第1項前段
、第19條第1項，刑法第11條、第25條第2項、第47條第1項、第5
1條第5款、第38條之1第1項前段、第3項，判決如主文。
本案經檢察官洪佳業提起公訴，檢察官蔣得龍到庭執行職務。
中　　華　　民　　國　　111 　年　　8 　　月　　30　　日
                  刑事第十庭  審判長法  官  陳玉聰
　　　　　　　　　                  法  官  吳珈禎
                  　　　　　　　　　法  官  林芳如
以上正本證明與原本無異。
如不服本判決應於收受判決後20日內向本院提出上訴書狀，並應
敘述具體理由；其未敘述上訴理由者，應於上訴期間屆滿後20日
內向本院補提理由書（均須按他造當事人之人數附繕本）「切勿
逕送上級法院」。
                                    書記官  張玉楓
中　　華　　民　　國　　111 　年　　8 　　月　　30　　日
附錄本案論罪科刑法條全文：
毒品危害防制條例第4條
製造、運輸、販賣第一級毒品者，處死刑或無期徒刑；處無期徒
刑者，得併科新臺幣3千萬元以下罰金。
製造、運輸、販賣第二級毒品者，處無期徒刑或10年以上有期徒
刑，得併科新臺幣1千5百萬元以下罰金。
製造、運輸、販賣第三級毒品者，處7年以上有期徒刑，得併科
新臺幣1千萬元以下罰金。
製造、運輸、販賣第四級毒品者，處5年以上12年以下有期徒刑
，得併科新臺幣5百萬元以下罰金。
製造、運輸、販賣專供製造或施用毒品之器具者，處1年以上7年
以下有期徒刑，得併科新臺幣150萬元以下罰金。
前5項之未遂犯罰之。

附表一：
編號 犯 罪 事 實 主                     文 1 犯罪事實欄一㈠所載部分 楊學文販賣第二級毒品，處有期徒刑伍年貳月。 2 犯罪事實欄一㈡所載部分 楊學文販賣第二級毒品，處有期徒刑貳年壹月。 3 犯罪事實欄一㈢所載部分 楊學文販賣第二級毒品，未遂，處有期徒刑壹年貳月。 

附表二：
編號 物品名稱及數量 備         註 1 第二級毒品甲基安非他命1包（含包裝袋1個） 衛生福利部草屯療養院111年6月9日草療鑑字第1110600054號鑑驗書（見本院卷第61頁） 檢品編號：B0000000（編號1）  檢品外觀：晶體  送驗淨重：3.2329公克 驗餘淨重：3.2243公克 檢出結果：第二級毒品甲基安非他命 2 OPPO R15行動電話1支（含門號0000000000號SIM卡1張） IMEI：000000000000000號 3 電子磅秤1臺  4 夾鏈袋1包  5 甲基安非他命3包 衛生福利部草屯療養院111年5月27日草療鑑字第1110500263號鑑驗書（見偵卷第193頁） 檢品編號：B0000000（編號5-1）  檢品外觀：晶體  送驗淨重：3.1435公克 驗餘淨重：3.1277公克 檢出結果：第二級毒品甲基安非他命 6 海洛因1包  7 吸食器1組  8 iPhone X行動電話1支（含SIM卡1張） IMEI：000000000000000號 9 iPhone 13行動電話1支 無法開機